【裁判字號】    98,訴,638
【裁判日期】    980827
【裁判案由】    違反毒品危害防制條例
【裁判全文】
臺灣雲林地方法院刑事判決               98年度訴字第638號
公  訴  人  臺灣雲林地方法院檢察署檢察官
被      告  甲○○
                    （現於臺灣雲林第二監獄執行中）
上列被告因違反毒品危害防制條例案件，經檢察官提起公訴（98
年度毒偵字第761 號），被告於準備程序進行中，就被訴事實為
有罪之陳述，本院改行簡式審判程序審理，判決如下：
    主      文
甲○○施用第一級毒品，累犯，處有期徒刑拾月。又施用第二級
毒品，累犯，處有期徒刑捌月。應執行有期徒刑壹年肆月。
    事      實
一、(一)甲○○前因：1.施用第一級、第二級毒品案件，經臺灣高
      雄地方法院（高雄地院）於民國94年3 月7 日以93年度訴
      字第2066號判處有期徒刑10月、5 月確定（經減刑為有期
      徒刑5 月、2 月又15日）；2.施用第一級、第二級毒品案
      件，經高雄地院於94年9 月12日以94年度訴字第1569號判
      處有期徒刑8 月、6 月確定（經減刑為有期徒刑4 月、3
      月）；3.贓物案件，經高雄地院於95年3 月30日以95年度
      簡字第781 號判處有期徒刑4 月確定（經減刑為有期徒刑
      2 月），再合併定應執行有期徒刑1 年2 月確定，於96年
      5 月9 日假釋期滿以執行完畢論。
    (二)詎仍不知悔改，復分別基於施用第一級毒品海洛因（下稱
      海洛因）及第二級毒品甲基安非他命（下稱甲基安非他命
      ）之犯意：
      1.於98年5 月26日或27日下午4 、5 時許，在高雄縣梓官
        鄉○○○路70巷1 弄5 號住處，以捲煙燃燒後吸入煙霧
        之方式，施用海洛因1 次。
      2.於98年5 月26日或27日下午4 、5 時許，以將甲基安非
        他命置放玻璃球內燒烤吸食煙霧之方式，施用甲基安非
        他命1 次。
    (三)嗣於98年5 月29日8 時58分許，為臺灣雲林看守所人員採
      其尿液送驗後，呈「嗎啡陽性」及「甲基安非他命陽性」
      反應。
二、案經臺灣雲林看守所報告臺灣雲林地方法院檢察署檢察官偵
    查起訴。
    理      由
甲、程序部分：
一、被告甲○○所犯係死刑、無期徒刑、最輕本刑為3 年以上有
    期徒刑以外之罪，其於準備程式就前揭被訴事實為有罪之陳
    述，經告知簡式審判程式之旨，並聽取其與公訴人之意見後
    ，本院認無不得或不宜改依簡式審判程式進行之處，爰依刑
    事訴訟法第273 條之1 第1 項、第284 條之1 ，裁定由受命
    法官獨任進行簡式審判程式。
乙、實體部分：
一、上開犯罪事實，業據被告甲○○於本院審判中坦承不諱，其
    尿液經檢驗後，呈「嗎啡、甲基安非他命陽性」反應，此有
    代號與真實姓名對照表、詮昕科技股份有限公司98年6 月11
    日00000000號濫用藥物尿液檢驗報告各1 紙附卷可稽，堪認
    其自白與事實相符。又其前有如犯罪事實欄所示之毒品前案
    紀錄等情，有臺灣高等法院被告前案紀錄表1 份在卷可參。
    本件事證明確，被告於前開毒品前案紀錄執行完畢釋放後5
    年內，再犯本件毒品危害防制條例第10條施用第一、二級毒
    品之犯行，堪以認定。
二、(一)查海洛因、甲基安非他命分屬毒品危害防制條例第2 條第
      2 項第1 款、同項第2 款所列之第一級、第二級毒品，核
      被告甲○○所為，係犯毒品危害防制條例第10條第1 項之
      施用第一級毒品罪及同條第2 項之施用第二級毒品罪。
    (二)其持有第一級、第二級毒品進而施用，持有之低度行為為
      施用之高度行為所吸收，均不另論罪。
    (三)被告所犯上開2罪，犯意各別，罪名互異，應予分論併罰
      。
    (四)查被告前因：1.施用第一級、第二級毒品案件，經高雄地
      院於94年3 月7 日以93年度訴字第2066號判處有期徒刑10
      月、5 月確定（經減刑為有期徒刑5 月、2 月又15日）；
      2.施用第一級、第二級毒品案件，經高雄地院於94年9 月
      12日以94年度訴字第1569號判處有期徒刑8 月、6 月確定
      （經減刑為有期徒刑4 月、3 月）；3.贓物案件，經高雄
      地院於95年3 月30日以95年度簡字第781 號判處有期徒刑
      4 月確定（經減刑為有期徒刑2 月），再合併定應執行有
      期徒刑1 年2 月確定，於96年5 月9 日假釋期滿以執行完
      畢論，有臺灣高等法院被告前案紀錄表1 份附卷可稽，其
      於前開有期徒刑執行完畢後5 年內，故意再犯本件有期徒
      刑以上之罪，為累犯，均應依法加重其刑。
    (五)爰審酌被告有構成累犯之前科已如前述，仍不知戒絕毒品
      ，復一再耽溺於戕身之物，並其犯後坦白承認，態度良好
      等犯罪之動機、目的、手段及所生之危險或損害等一切情
      狀，分別量處如主文所示之刑，並定其應執行之刑。
三、據上論斷，依刑事訴訟法第273 條之1 第1 項、第299 條第
    1 項前段，毒品危害防制條例第10條第1 項、第2 項、刑法
    第11條前段、第47條第1 項、第51條第5 款，判決如主文。
本案經檢察官郭俊男到庭執行職務
中    華    民    國    98    年    8     月    27    日
                  刑事第三庭  法  官  李貞瑩
以上正本證明與原本無異。
如不服本判決應於收受送達後十日內向本院提出上訴書狀，並應
敘述具體理由；其未敘述上訴理由者，應於上訴期間屆滿後二十
日內向本院補提理由書（均須按他造當事人之人數附繕本）「切
勿逕送上級法院」。
                              書記官  金雅芳
中    華    民    國    98    年    8     月    27    日
附錄本案論罪科刑法條全文
毒品危害防制條例第10條
施用第一級毒品者，處 6 月以上 5 年以下有期徒刑。
施用第二級毒品者，處 3 年以下有期徒刑。


司法院資訊處製作；財團法人民間司法改革基金會備份。
